【裁判字號】    91,訴,3672
【裁判日期】    920320
【裁判案由】    毒品危害防制條例
【裁判全文】
臺灣高雄地方法院刑事判決                        九十一年度訴字第三六七二號
    公  訴  人  臺灣高雄地方法院檢察署檢察官
    被      告  甲○○
右列被告因違反毒品危害防治條例案件，經檢察官提起公訴（九十一年度毒偵字第四
五一三號），本院判決如左：
    主  文
甲○○連續施用第一級毒品，累犯，處有期徒刑拾月；又連續施用第二級毒品，累犯
，處有期徒刑陸月。應執行有期徒刑壹年貳月。
    事  實
一、甲○○曾於民國八十五年間因違反肅清煙毒條例案件，經本院以八十五年度訴字
    第一○九六號判決判處有期徒刑三年一月確定，並於九十年七月一日縮短刑期執
    行完畢。復於前違反肅清煙毒條例案件假釋期間，因施用毒品案件，經依本院八
    十七年度毒聲字第九四八號裁定送觀察、勒戒後，經衛生署支援醫生網評定為「
    有繼續施用毒品傾向」，經依本院八十七年度毒聲字第一三五一號裁定令入戒治
    處所施以強制戒治一年，因強制戒治期滿，經臺灣臺東地方法院檢察署檢察官於
    八十九年二月二十九日，以八十九年度戒毒偵字第一六號為不起訴處分確定在案
    。詎仍不知悔改，竟基於施用毒品之概括之犯意，自九十一年一月初某日起至同
    年六月二十六日止，連續在高雄市小港區○○○路三０六號住處，以將海洛因摻
    水用針筒注射血管及將甲基安非他命放在玻璃球內用火燒烤產生煙霧吸食之方式
    ，分別施用第一級毒品海洛因及第二級甲基毒品安非他命多次。嗣為警於九十一
    年六月二十六日十四時許，在高雄市小港區○○○路九三號查獲。
二、案經高雄縣政府警察局鳳山分局報請臺灣高雄地方法院檢察署檢察官偵查起訴。
    理  由
一、訊據被告甲○○對於右揭時、地施用第一級毒品海洛因及第二級毒品甲基安非他
    命之之事實均坦承不諱，且被告被查獲後經採取其尿液送請檢驗結果，確呈嗎啡
    及甲基安非他命陽性反應，此有高雄縣政府衛生局九十一年七月九日九一煙檢字
    第一○二一號煙毒尿液檢驗成績書暨高雄縣政府警察局鳳山分局九十一年查獲毒
    品嫌犯尿液流程管制清冊各一紙在卷可憑，復經本院依職權送請高雄醫學大學附
    設中和紀念醫院檢驗結果，亦呈嗎啡及甲基安非他命陽性反應，有高雄醫學大學
    附設中和紀念醫院九十二年一月二十八日編號九二○一─二一七號檢驗報告單一
    紙在卷足證。被告自白核與事實相符，應堪採信。又被告前因施用毒品案件，經
    依本院八十七年度毒聲字第九四八號裁定送觀察、勒戒後，經衛生署支援醫生網
    評定為「有繼續施用毒品傾向」，復依本院八十七年度毒聲字地一三五一號裁定
    令入戒治處所施以強制戒治一年，因強制戒治期滿，經臺灣臺東地方法院檢察署
    檢察官於八十九年二月二十九日，以八十九年度戒毒偵字第一六號為不起訴處分
    確定等情，有上開不起訴處分書、臺灣高等法院被告全國前案紀錄表暨臺灣高雄
    地方法院檢察署刑案資料查註紀錄表各一份在卷可按，被告於五年內再犯毒品危
    害防制條例第十條之罪，事證已臻明確，其犯行應堪認定。
二、核被告甲○○所為，係違反毒品危害防制條例第十條第一項之施用第一級毒品罪
    及同條例第十條第二項之施用第二級毒品罪。其持有第一級毒品及第二級毒品後
    進而施用，持有之低度行為均為施用毒品之高度行為所吸收，不另論罪。被告先
    後多次分別施用第一級毒品海洛因及第二級毒品安非他命之行為，均時間緊接、
    方法相同，均係觸犯構成要件相同之罪名，顯均係基於概括犯意為之，均為連續
    犯，均應依刑法第五十六條之規定，各以一罪論，並加重其刑。又公訴人雖未就
    被告於九十一年一月初某日起至同年六月二十五日止之時間施用第一級毒品海洛
    因及第二級毒品甲基安非他命之犯行提起公訴，然該部分因與本件起訴部分，有
    連續犯之裁判上一罪關係，為起訴效力所及，本院自應併予審理，附此敘明。被
    告所犯上開二罪間，犯意各別，罪名互殊，應予分論併罰。又被告曾於八十五年
    間因違反肅清煙毒條例案件，經本院以八十五年度訴字第一○九六號判處有期徒
    刑三年一月確定，並於九十年七月一日縮短刑期執行完畢，有臺灣高雄地方法院
    檢察署刑案資料查註紀錄表及臺灣高等法院被告全國前案紀錄表各一份在卷可參
    ，其受有期徒刑執行完畢，於五年以內再犯有期徒刑以上之本罪，均為累犯，均
    應依刑法第四十七條之規定，加重其刑，並依法遞加之。爰審酌被告於前案獲不
    起訴處分經釋放後，又再度施用第一級毒品海洛因及第二級毒品安非他命，顯見
    其不知警惕，意志不堅，惟姑念其犯罪後坦承犯行，及施用毒品亦為自我戕害行
    為，並未危害他人等一切情狀，分別量處如主文所示之刑，並定其應執行之刑。
據上論斷，應依刑事訴訟法第二百九十九條第一項前段，毒品危害防制條例第十條第
條第一項、第二項，刑法第十一條前段、第五十六條、第四十七條、第五十一條第五
款，判決如主文。
本案經檢察官黃彩秀到庭執行職務。
中      華      民      國    九十二    年      三      月     二十     日
                                    臺灣高雄地方法院刑事第三庭
                                       法  官    廖純卿
右正本證明與原本無異。
如不服本判決，應於判決送達後十日內，向本院提出上訴狀。
                                       書記官    劉企萍
中      華      民      國    九十二    年      三      月     二十五   日
附錄本案論罪科刑法條：
毒品危害防制條例第十條
施用第一級毒品者，處六月以上五年以下有期徒刑。
施用第二級毒品者，處三年以下有期徒刑。


司法院資訊處製作；財團法人民間司法改革基金會備份。
